臺灣澎湖地方法院民事裁定　九十一年度裁全字第四０號
　　聲　請　人　陳美容
　　即債權人　　許陳美蓮
　　　　　　　　施陳美麗
　　　　　　　　陳耀宗
　　　　　　　　陳耀鄉
　　　　　　　　陳美惠
　　　　　　　　陳美齡
　　相　對　人　陳美花
　　即債務人　　陳榮堂
　　　　　　　　陳榮裕
　　　　　　　　陳佩甄
右當人間聲請假處分事件，本院裁定如左：
    主      文
債權人以新台幣玖拾萬貳仟玖佰玖拾參元或同面額之台中商業銀行可轉讓定期存單，
為債務人供擔保後，債務人對於附表所示不動產不得為讓與、設定抵押、出租及其他
一切處分行為。
聲請程序費用由債務人負擔。
    理      由
一、按債權人就金錢請求以外之請求，因請求標的之現狀變更，有日後不能強制執行
    之虞，欲保全強制執行者，得聲請假處分，民事訴訟法第五百三十二條第一項定
    有明文。
二、本件債權人主張如附表所示土地原係聲請人之被繼承人陳石柱所有，因未分割，
    而信託登記於共有人陳丁才名下，嗣陳丁才死亡後，陳石柱分得之應有部分，經
    陳石柱同意以其長子陳皆得代表登記為所有人，遂由陳丁才之繼承人陳金卿、翁
    騰芳、翁進家、翁進國等人於民國六十七年三月二十二日將上開土地以贈與之方
    式，信託登記於陳皆得之名下，俟日後得以移轉後再行登記或分割予其他子女即
    聲請人，嗣陳石柱、陳皆得分別於八十年間、八十七年間相繼死亡，上開土地遂
    由陳皆得之繼承人即相對人陳美花、陳佩甄、陳榮裕、陳榮堂等人辦理繼承登記
    取得所有權，惟聲請人嗣因政府法令修改開放農地得自由買賣後，向相對人要求
    返還上開信託土地之應有部分，詎遭相對人拒絕等事實，依其提出之土地登記簿
    謄本等件雖可認為有相當之釋明，然於所述假處分之原因，則未能盡釋明之責，
    惟債權人既陳明願供擔保以代釋明，本院認其釋明之欠缺，擔保足以補之，其請
    求自應准許。
三、依民事訴訟法第五百三十三條前段、第五百二十六條、第九十五條、第八十五條
    第一項前段、第七十八條裁定如主文。
中　　　華　　　民　　　國　　九十一　　年　　　四　　　月　　　三　　　日
                        臺灣澎湖地方法院民事庭
                        　　法　　　官
附表
編號  土地坐落（澎湖縣馬公市）  權利範圍           備註
 一   鐵線尾段一一０地號          全部     陳美花、陳榮裕、陳榮堂應有部分
                                           各四分之一、八分之三、八分之三
 二   鐵線尾段第一０五地號        全部     陳美花、陳佩甄、陳榮裕、陳榮堂
                                           應有部分各四分之一
 三   鐵線尾段二三二地號         二分之一  陳美花、陳榮裕、陳榮堂應有部分
                                           各八分之一、十六分之三、十六分
                                           之三
 四   北極段二四七地號           五分之一  陳美花、陳榮裕、陳榮堂應有部分
                                           各二十分之一、四十分之三、四十
                                           分之三
 五   北極段第二六四地號            全部   陳美花、陳榮裕、陳榮堂應有部分
                                           各各四分之一、八分之三、八分之
                                           三
 六   雙頭掛段第一一一七地號     二分之一  陳美花、陳榮裕、陳榮堂應有部分
                                           各八分之一、十六分之三、十六分
                                           之三
